---
title: "intro R"
output: github_document
---

# R环境配置
## R版本管理renv
1. renv::init() 初始化一个项目环境
2. 我一般在一个workspace下面初始化一个R公用环境，然后每个具体的目录下，用.Rprofile文件里的激活这个公用环境，里面需要设置激活环境路径，VSCode的r插件就能自动激活。
3. install.packages("rmarkdown") 安装必要的库: rmarkdown ggplot2 tibble dplyr tidyverse

``` {r, results='hide', message=FALSE}
library(tibble)
library(tidyverse)
library(ggplot2)
set.seed(101)
```

# 计算中位数
```{r,collapse=TRUE}
sample.mode <- function(x) {
    tf <- table(x)
    maxf <- max(tf)
    strmode <- names(tf)[tf == maxf]
    if (length(strmode) < length(x)) {
        sort(as.numeric(strmode))
    } else {
        numeric(0)
    }
}

x <- round(rnorm(100, 10, 2), 2)
mean(x)
median(x)
sample.mode(x)
```

# 直方图ggplot2
```{r}
x <- rnorm(100)
d <- tibble(x=x)
ggplot(data=d, mapping = aes(x = x)) + geom_histogram(bin=12)
```

# 核密度估计
```{r}
x <- rcauchy(100)
d <- tibble(x)
ggplot(data = d, mapping = aes(x = x, y=..density..)) +
    geom_histogram(breaks=c(-100, -50, -30, -10, -5, -2, -1, 0, 1, 2, 5, 10, 30, 100)) +
    geom_density(color="red", size=1)
```

# 盒形图
``` {r}
x <- exp(rnorm(100))
d <- tibble(x = x)
d1 <- tibble(x = seq(0, max(x), length = 200)) %>%
    mutate(y = dlnorm(x), mean(log(x)), sd(log(x)))
ggplot(data = d, mapping = aes(x = x, y = ..density..)) +
    geom_histogram(bins = 20) +
    geom_line(data = d1, mapping = aes(x = x, y = y), col = "red", size = 1)
```

%>% 叫做管道算子，他可以连接函数的输入输出。函数就像污水处理站，通过管道算子，数据可以像水一样优雅的在这些处理站之间流动。

mutate函数可以对数据增加新的列，它来自dplyr包，该包把数据处理抽象为几个主要步骤：

* select 、选择列
* filter、 过滤
* group_by、分组汇总
* summarise、汇总数据
* arrange、排序数据
* mutate、根据已有数据创建新列

对于单峰分布，盒形图可以有效的反应数据分布情况，其中那根粗线条是中位数，盒子的上下边缘分别位于1/4分位数和3/4分位数处。
```{r}
# 盒形图
ggplot(data = d, mapping = aes(x = 1, y = x)) +
    geom_boxplot() +
    scale_x_continuous(breaks = NULL) +
    labs(x=NULL, y=NULL)
```
